# 商誉

提问人：zcy2401 时间：2022-08-09 19:53:14
请教老师两个问题， 1 、甲公司出资 300 万非同一控制乙公司，乙公司在被甲收购前就收购了丙公司并形成商誉 20 万（乙出资 200 万，丙可辨认净资产公允价值 300 万，乙持有丙60%股权，即乙形成 20 万商誉），那么甲公司在合并乙公司时，是不是不考虑丙公司的商誉，而重新确定乙+丙*60%部分的可辨认净资产公允价值，计算甲公司层面的商誉，即甲合并报表只反映合并乙公司的商誉，而不考虑乙合并丙的 20 万商誉？而乙公司如果要编合并报表，则要保留丙的 20 万商誉？ 2 、如果甲收购乙在前，并形成了 100 万商誉，那么乙再收购丙时，如果乙出资 150 万，丙可辨认净资产公允价值 200 万，乙收购60%股权，则乙形成 30 万商誉，那么在甲公司合并层面，商誉是不是 130 万？

回答人：chenyiwei
1 、是。甲公司在合并乙公司时，不考虑丙公司的商誉，而重新确定乙+丙*60%部分的可辨认净资产公允价值，计算甲公司层面的商誉，即甲合并报表只反映合并乙公司的商誉，而不考虑乙合并丙的 20 万商誉。甲公司合并报表层面对乙公司的商誉和乙公司合并报表层面对丙公司的商誉之间没有经济上的联系。
2 、是，如果甲收购乙在前，并形成了 100 万商誉，那么乙再收购丙时，如果乙出资 150 万，丙可辨认净资产公允价值 200 万，乙收购60%股权，则乙形成 30 万商誉，那么在甲公司合并层面，商誉是 130 万。

提问人：zcy2401 时间：2022-08-13 17:50:48
陈老师，再请教一下，甲公司 2022 年 6 月 1 日出资 400 万非同一控制乙公司，持股比例80%，乙公司在被甲收购前就收购了丙公司并形成商誉 20 万（乙 2021 年 9 月末出资 200 万，该时点丙可辨认净资产公允价值 300 万，乙持有丙60%股权，即乙形成 20 万商誉），乙公司在收购时点 22 年 6 月 1 日可辨认净资产公允价值 400 万（其中包括对丙公司长期股权投资 200 万），丙公司经评估增值 50 万无形资产，留存收益增加 10 万，即丙公司可辨认净资产公允价值 360 万（=300+50+10=360万）。那么甲公司合并乙公司的商誉处理方法有：① =收购价400-（乙可辨认净资产公允价400-乙对丙的投资成本200+丙公司可辨认净资产公允价 360 _60%_ ）80%吗？②=收购价收购价400-（乙可辨认净资产公允价400-乙对丙的投资成本200+丙公司可辨认净资产公允价 360 _60%+20_乙投丙的商誉）80%？
请问这两种处理哪种是正确的？还有，乙公司可辨认净资产公允价值是否包括对丙公司的长期股权投资？

回答人：chenyiwei
被收购方可辨认净资产是包含其购买日所持有的子公司的，所以被收购方对其子公司的长投本身并不构成可辨认净资产的一部分，应将该子公司可辨认净资产的归母部分并入。
就主帖案例，如果乙和丙之间没有其他需抵销的内部往来和内部交易，则方案①更合理。